臺灣臺中地方法院民事判決　93年度訴字第1278號
原　　　告　庚○○
　　　　　　　　　　　913.
被　　　告　戊○○○(即甲○○.
　　　　　　己○○(即甲○○承.
　　　　　　丁○○(即甲○○承.
　　　　　　丙○○(即甲○○承.
　　　　　　乙○○(即甲○○承.
共　　　同
訴訟代理人　蔡奉典律師
複代理人　　寅○○
複代理人　　丑○○
被　　　告　辛○○○
　　　　　　癸○○(即子○○承.
　　　　　　壬○○
上列當事人間請求分割共有物事件，本院於民國96年9 月7 日言
詞辯論終結，判決如下：
    主      文
被告戊○○○、己○○、丁○○、丙○○、乙○○應就其被繼承
人甲○○所遺坐落臺中市○區○○段五小段二十三地號土地（地
目：建、面積一百平方公尺）、同段二十三之一地號土地（地目
：建、面積二十二平方公尺）、同段二十三之二地號土地（地目
：建、面積十二平方公尺）、同段二十三之三地號土地（地目：
建、面積三平方公尺）、同段二十三之四地號土地（地目：建、
面積十平方公尺）、同段二十三之五地號土地（地目建、面積三
平方公尺）之應有部分四分之二，辦理繼承登記。
兩造共有之上開陸筆土地准予變賣，所得價金，按兩造如附表所
示應有部分比例分配之。
訴訟費用新臺幣貳萬捌仟貳佰參拾壹元由兩造按附表所示【應負
擔訴訟費用額】負擔。
    事實及理由
壹、程序部分：
一、本件原告前曾於民國76年間，向本院起訴請求分割本件共有
    物，雖經本院以76年度訴字第1906號民事判決原物分割在案
    ，然原告提起上訴，該案（下稱前案）判決經台灣高等法院
    台中分院以76年度上字第596 號民事判決廢棄發回本院，而
    原告於更審中，因未繳納足額裁判費，經本院限期命其補正
    ，逾期未補正，而遭裁定駁回其訴，是前案終局判決已被廢
    棄而不存在，且更審中原告之訴因起訴程序不合法，遭裁定
    駁回，未經終局判決，而非被告抗辯原告係前案經終局判決
    後將訴撤回再行起訴之情形，業經本院調閱前案卷宗核閱明
    白，故原告提起本件分割共有物訴訟，並無再行起訴禁止原
    則之適用，先予敘明。
二、次按當事人死亡者，訴訟程序在有繼承人承受其訴訟以前當
    然停止。又承受訴訟人，於得為承受者，應即為承受之聲明
    。又當事人不聲明承受訴訟時，法院亦得依職權以裁定命其
    續行訴訟，民事訴訟法第168 條、第175 條、第178 條分別
    定有明文。查本件原告起訴請求分割兩造所共有坐落臺中市
    ○區○○段五小段23地號（地目：建，面積：100 平方公尺
    ）、23之1 地號（地目：建，面積：22平方公尺）、23之2
    地號（地目：建，面積：12平方公尺）、23之3 地號（地目
    ：建，面積：3 平方公尺）、23之4 地號（地目：建，面積
    ：10平方公尺）、23之5 地號（地目：建，面積：3 平方公
    尺）等6 筆土地（下稱系爭土地），原列共有人甲○○、子
    ○○為共同被告，惟子○○於本件訴訟進行中於民國94年12
    月25日死亡，被告癸○○為子○○之法定繼承人，有戶籍資
    料在卷可憑，並由本院於96年1 月11日以職權裁定由癸○○
    承受訴訟；另甲○○亦於訴訟進行中於95年5 月10日死亡，
    被告戊○○○、己○○、丁○○、丙○○、乙○○為甲○○
    之法定繼承人，亦有甲○○之繼承系統表、死亡證明書及其
    繼承人之戶籍謄本各數份附卷可稽。故甲○○之上開繼承人
    於95年7 月26日具狀依法聲明承受訴訟，核無不合，應予准
    許。
三、又按請求之基礎事實同一者，原告雖未經被告同意，亦得將
    原訴變更或追加，此觀民事訴訟法第255 條第1 項第2 款規
    定自明。本件係屬分割共有物之訴，共同被告甲○○於審理
    中死亡，其繼承人戊○○○、己○○、丁○○、丙○○、乙○○等5 人就甲○○之系爭6 筆土地應有部分並未辦理繼承
    登記，則本件分割共有物之訴，自無從分割，顯見戊○○○
    等人就甲○○之系爭土地應有部分辦理繼承登記，與系爭分
    割共有物之訴屬同一基礎事實，從而，原告聲明追加：被告
    戊○○○、己○○、丁○○、丙○○、乙○○等5 人應就被
    繼承人甲○○遺有前開6 筆土地之應有部分4 分之2 ，辦理
    繼承登記，核與前開規定相符，應予准許，併予敘明。
四、本件被告癸○○、辛○○○、壬○○等人經合法通知，未於
    言詞辯論期日到場，核無民事訴訟法第386 條所列各款情形
    ，爰依原告之聲請，由其一造辯論而為判決。
貳、實體部分：
一、原告起訴主張：坐落臺中市○區○○段五小段23地號（地目
    ：建，面積：100 平方公尺）、同段23之1 地號（地目：建
    ，面積：22平方公尺）、同段23之2 地號（地目：建，面積
    ：12平方公尺）、同段23之3 地號（地目：建，面積：3 平
    方公尺）、同段23之4 地號（地目：建，面積：10平方公尺
    ）、同段23之5 地號（地目：建，面積：3 平方公尺）等6
    筆土地係兩造所共有，6 筆土地之應有部分均為原告4 分之
    1 ，原共有人甲○○4 分之2 （歿，由被告戊○○○、己○○、丁○○、丙○○、乙○○共同繼承）、原共有人子○○
    16分之1 （歿，由被告癸○○繼承）、被告辛○○○16分之
    1 、被告壬○○16分之2 。該6 筆土地依其使用目的並無不
    能分割之情形，而兩造就系爭土地亦無不分割之約定，然迄
    今尚無法達成協議分割系爭土地，又如以原物分割，各共有
    人僅能分得畸零地，無法建築房屋使用，為此訴請判決變價
    分割等語，並聲明：(一)被告戊○○○、己○○、丁○○、丙○○、乙○○等5 人應就被繼承人甲○○遺有前開土地之應
    有部分4 分之2 ，辦理繼承登記。(二)兩造共有之上開6 筆土
    地准予變賣，所得價金，按兩造如附表所示應有部分比例分
    配之。
二、被告癸○○、壬○○則以：系爭土地應依實際使用情況以原
    物分割，不同意變價分割。茲因(一)系爭土地上有房屋2 棟，
    其中門牌號碼為台中市○○路130 號之房屋係被告壬○○所
    有，門牌號碼為台中市○○路132 號之房屋係甲○○所有，
    是應依房屋實際使用位置之情形以原物分割，並分配於各該
    被告取得，如有剩餘空地即分配與原告，面積如有不足，不
    能按其應有部分受分配，則以金錢補償之，以避免拆除房屋
    ，浪費社會資源。(二)被告壬○○居住於台中市○○路130 號
    房屋，被告癸○○、辛○○○、壬○○3 人分割時願意分割
    於同一處，維持共有。(三)門牌號碼台中市○○路130 號之房
    屋並無被市政府公告為危樓須拆除之事。(四)系爭土地上有被
    告壬○○及甲○○之房屋坐落其上，如採變價分割，而由第
    三人承買，勢必發生土地與建物之所有權人不同，引起糾紛
    ，倘由土地共有人自行購買，共有人則需備款承買，且不論
    由第三人承買或由土地共有人自行購買，系爭土地所賣得之
    價金，依法均須扣除鉅額土地增值稅，餘款始可分配，各共
    有人所得有限，損失至鉅等語資為抗辯，並聲明：原告之訴
    駁回。
三、被告辛○○○則以：伊對本件土地如何處理無意見，如變價
    分割亦無意見等語。
四、被告戊○○○、己○○、丁○○、丙○○、乙○○則以：同
    意合併分割系爭土地，主張應以原物分割，不同意變價分割
    。茲因(一)系爭土地有2 棟房屋坐落其上，該2 棟房屋面積相
    同，分別為甲○○及被告壬○○所有，而系爭6 筆土地甲○○之應有部分均為2 分之1 ，是將該甲○○所有之房屋所坐
    落之土地位置分配與甲○○之繼承人，則該房屋即無須拆除
    ，對甲○○繼承人之權益有所保障又不會浪費社會資源。如
    以變價分割，致土地與房屋之所有權人不同，則房屋非拆遷
    不可，勢必引起新的糾紛，且對原來即擁有土地及房屋之被
    告戊○○○等5 人顯不公平，故不應採變價分割之方式。(二)
    台中市○○路132 號房屋坐落於系爭土地上，另與之毗鄰之
    成功路134 號房屋及坐落之土地，均為被告戊○○○、己○○、丁○○、丙○○、乙○○之被繼承人甲○○所遺有，如
    將成功路132 號房屋保留，並將該房屋坐落部分之土地分配
    給被告戊○○○等5 人（公同共有），則將來如有必須重建
    之情形，被告戊○○○等5 人可以將2 土地合併後整體規劃
    ，即無牴觸相關土地法規之虞，且如受分配之面積超過應有
    部分，其等願意補償其他共有人。(三)系爭土地原為訴外人林
    汝定、林維鑫（該2 人為甲○○之前手）、已故黃法（即其
    餘被告辛○○○等之被繼承人）所共有，其應有部分為林汝
    定、林維鑫合計2 分之1 ，已故黃法2 分之1 ，而當初之共
    有人早已協議分割土地，由林汝定、林維鑫2 人取得如甲○○分割方案（見本院卷第23頁）所示A 部分所示土地，由黃
    法取得B 部分及C 部分所示土地，且各自在分得之土地上建
    築2 層樓房屋，即門牌號碼為台中市○○路132 號之房屋由
    林汝定、林維鑫建築，門牌號碼為台中市○○路130 號之房
    屋由黃法建築。民國40年間，林汝定、林維鑫將其所建房屋
    即牌號碼台中市○○路132 號之房屋連同基地應有部分出賣
    予甲○○，48年間黃法死亡，由被告辛○○○等及其他訴外
    人共8 人繼承，嗣黃法之繼承人當中有4 人將其繼承之土地
    應有部分出售與原告，遂演變成現在之土地共有狀態。而最
    初之共有人既曾協議分割土地，而在各自分得之土地上分別
    建築房屋，則系爭土地分割方法自應按原被告甲○○之分割
    方案始為合理。(四)門牌號碼為台中市○○路132 號房屋於40
    年即建築完成，而原告於69年始取得系爭土地之應有部分，
    是原告於取得系爭土地之應有部分時應已知悉上開房屋合法
    坐落於系爭土地上，原告明知仍願取得系爭土地之應有部分
    ，從而，原告應受該分割方案之拘束。(五)原告於76年間對系
    爭土地即曾提出分割共有物之訴，經本院作成76年度訴字第
    1906號判決，當時亦以原物分割，該案被告提出上訴後，因
    原告撤回起訴而結案。從而，主張將系爭土地依如附圖所示
    之分割方法予以原物分割等語資為抗辯，並聲明：原告之訴
    駁回。
五、原告主張系爭6 筆土地均為兩造所共有，6 筆土地兩造之應
    有部份比例均相同，即原告應有部分4 分之1 ，原共有人甲○○4 分之2 （由被告戊○○○、己○○、丁○○、丙○○
    、乙○○共同繼承）、原共有人子○○16分之1 （由被告癸○○繼承）、被告辛○○○16分之1 、被告壬○○16分之2
    等事實，業據提出土地登記謄本6 份為證，並為被告所不爭
    執，自堪信為真實。
六、按各共有人，得隨時請求分割共有物。共有物之分割，依共
    有人協議之方法行之；分割之方法，不能協議決定者，法院
    得因任何共有人之聲請，命以裁判分割。民法第823 條第1
    項前段、第824 條第1 項、第2 項分別定有明文。本件系爭
    6 筆土地均為建地，依其使用目的無不能分割之情事，且兩
    造間未訂有不分割之特約，核與民法第823 條第1 項規定相
    符，且徵之兩造就分割方法亦各有主張，顯已無法協議分割
    以觀，則原告訴請裁判分割，自無不合。
七、次按因繼承而於登記前取得不動產物權者，非經登記，不得
    處分其物權，民法第759 條定有明文。又按分割共有物，性
    質上為處分行為，依民法第759 條規定，共有不動產之共有
    人中有人死亡時，於其繼承人未為繼承登記以前，固不得分
    割共有物。惟「上訴人因被上訴人劉某就系爭建地尚未辦理
    繼承登記，依法不得為物權之處分。於本件訴訟中，請求部
    分被上訴人辦理繼承登記，並合併對應辦理繼承登記之被上
    訴人及其餘被上訴人為分割共有物之請求，不但符合訴訟經
    濟原則，抑與民法第七百五十九條及強制執行法第一百三十
    條規定之旨趣無違。」（最高法院69年台上字第1012號判例
    要旨參照）。查系爭土地共有人甲○○業於95年5 月10日死
    亡，其應有部分應由合法繼承人戊○○○、己○○、丁○○
    、丙○○、乙○○共同繼承乙節，有繼承系爭統表及戶籍謄
    本附卷可稽，堪可認定。次查，原告訴請裁判分割系爭土地
    ，並因戊○○○等5 人未辦理繼承登記，因而合併訴請渠等
    應辦理繼承登記，自屬有據，應予准許如主文第1 項所示。
八、茲本件應予審究者，乃兩造主張分割方案何者可採？茲分述
    如下：
  (一)按共有物分割之方法，共有人不能協議決定者，法院得因任
    何共有人之聲請，以原物分配或變價分配之，民法第824 條
    第2 項規定甚明。又共有人同一之相接壤數筆土地，如經全
    體共有人同意者，法院為分割時，自得將該數筆土地予以合
    併分割，而將某共有人之應得部分合併分配於同一地號之土
    地（最高法院59年台上字第4052號、69年台上字第899 號判
    決意旨參照）。本件系爭6 筆土地既合於判決分割之要件，
    且系爭6 筆土地相互毗鄰，共有人復相同，參酌社會整體利
    益及兩造均同意合併分割，認原告本於土地共有人之分割請
    求權訴請判決合併分割，於法自屬有據，應予准許。
  (二)次按共有物之分割，不得純以使用現狀為分割之唯一標準，
    法院為顧及全體共有人之利益認為以不全依使用現狀分割為
    宜，所決定之分割方法，縱使部分共有人因此而受有損害，
    仍不得因之指為違法。又共有土地之分管使用，不過定暫時
    狀態而已，共有人仍就全部共有土地享有權利，得就全部共
    有土地主張按應有部分為分割，而法院裁判分割共有物，除
    應斟酌共有人之利害關係及共有物之性質外，尚應斟酌共有
    物之價格、經濟效用以及全體共有人之利益等公平決之；換
    言之法院命為共有物之分割，應斟酌各共有人之利害關係，
    及共有物之性質與價格定之，並應以維持公共利益為標準。
    裁判上定共有物之分割分法，法院有審酌共有物各種情形，
    顧及共有人全體利益而自由裁量之權，不受任何當事人主張
    之拘束（最高法院49年度臺上字第2596號、71年度台上字第
    28 25 號判決及同院81年度台上字第31號判決、69年度台上
    字第2227號判決著有明文參照）。經查：
  1.系爭6 筆土地中之坐落臺中市○區○○段五小段23、23之1
    地號土地上，有被告戊○○○、己○○、丁○○、丙○○、
    乙○○公同共有之建號26號即門牌號碼臺中市○○路132 號
    房屋，及系爭6 筆土地上有被告壬○○所有之建號140 號、
    1364號即門牌號碼臺中市○○路130 號房屋，有建物登記謄
    本2 紙在卷可稽，且為兩造所不爭執。茲前開房屋面臨10公
    尺計畫道路之臺中市○○路，而上開房屋96年度評定課稅現
    值分別為：新臺幣（下同）154,800 元、113,600 元等情，
    此分別有臺中市政府、臺中市稅捐稽徵處民權分處函附卷足
    憑，據此，足認上開2 房屋均屬屋齡老舊之建物，相較於系
    爭土地之價額依公告現值計算，合計有6,769,400 元，且為
    有效利用其臨成功路之效用，足認上開建物並無留用之經濟
    效益，則本件分割方法自無庸考量土地上之上開建物，而以
    空地之狀況為分割。
  2.按以，裁判分割的方法限於原物分配（兼金錢補償）和變價
    分配二種方法（民法第824 條第2 項）。若將原物分配予共
    有人中一人或數人，而對其餘共有人全不予分配，僅以金錢
    補償者，則非裁判分割之方法，法院不得為之（最高法院51
    年度台上字第428 號判例要旨參照）。若經審酌於原物分配
    有困難時，始予變價。此即以原物分配時，受分配人之因分
    得的土地過小、變成畸零地，而不能利用者，對於受分配人
    或社會言，均係損害，原物分配即難謂為適當之方法（最高
    法院73年度台上字第2714號判決要旨參照）。又分割共有物
    ，係以消滅共有關係為目的，故法院裁判分割共有物時，除
    因該土地部分之使用目的不能分割（如道路），或部分共有
    人仍願持維其共有關係，應就該部分土地不予分割或准該部
    分共有人成立新共有關係外，應將土地分配於各共有人單獨
    所有。易言之，法院原則上不能准許土地共有人就土地一部
    分請求分割，或僅將土地一部分予以分割，其餘部分由部分
    共有人共有之，此與分割共有物之目的有違，法院無自由裁
    量的餘地（最高法院69年台上字第1831號判例要旨參照）。
    查被告癸○○、辛○○○、壬○○均於本院審理時陳明原物
    分割後願按原應有部分比例保持分別共有，且如附圖所示之
    分割方案符合被告戊○○○等5 人及壬○○之實際利用現況
    ，惟若採取該方案分割，原告所分得如附圖所示C+C'部分土
    地，其中之臺中市○區○○段五小段23-4、23-5等2 筆地號
    土地，屬臺中市政府72年6 月7 日府工都字第34023 號公告
    劃定之「道路用地」，依規定不得建築，此有臺中市府政94
    年2 月22日府都建字第0940016742號函附卷可參。再者，經
    本院向臺中市政府函詢，有關系爭6 筆土地若合併分割為如
    附圖所示之A+A'B+ B' C+C' 3筆土地，則如附圖所示
    A+ A' 、B+B'、C+C'各個土地是否可以建築？據其函
    覆：「…二、旨揭地號土地位於都市計畫第一種商業區，其
    中23-4、23 -5 地號土地係都市○○道路用地，23、23-1地
    號土地鄰10公尺計畫道路，23-2、23-3地號土地東南側鄰4.
    2 公尺計畫道路及西南側鄰10公尺計畫道路，且先敘明。三
    、按本市建築畸零地使用規則第3 條規定：『本規則所稱狹
    小基地，係指建築基地深度及寬度未達下列標準者：一、一
    般建築用地：商業區○○路寬7 公尺至15公尺，最小寬度為
    4.0 公尺，最小深度為15公尺。二、側面應留設騎樓之建築
    基地：商業區○○路寬7 公尺以下，最小寬度6. 6公尺，最
    小深度11公尺。』。四、本案擬分割後如附圖所示A+A'( 地
    號23、23-1) 及B+B'( 地號23、23-1) 各個土地，因面臨10
    公尺計畫道路，分割後土地應符合最小寬度為4.0 公尺，最
    小深度15公尺規定時，方得各自申請建築。另如附圖所示C+
    C'( 地號23、23-1、23-2、23-3、23-4、23-5 )土地，因其
    中23-4、23-5地號土地為『道路用地』，剩餘C+C'部分（地
    號23、23-1、23-2、23-3）土地因東南側鄰4.2 公尺計畫道
    路及西南側鄰10公尺計畫道路。倘土地所有權人選擇10公尺
    計畫道路為面前道路時，應符合最小寬度為4.0 公尺，最小
    深度為15公尺之規定，或倘土地所有權人選擇4.2 公尺計畫
    道路為面前道路時，應符合最小寬度6. 6公尺，最小深度11
    公尺之規定，方得配置建築。」等語，此亦有臺中市政府96
    年6 月23日府都建字第0960137198號函在卷可憑。又依本院
    向臺中市中山地政事務所函查，有關系爭土地各以如附圖所
    示A+A'、B+B'、C+C'（不含同段23-2至23-5地號）為
    一基地，各基地之深、寬為何？據台中市中山地政事務所函
    覆：「A+ A'寬約3.70平方公尺、長約20.20平方公尺，
    B+ B'寬約1. 95平方公尺、長約20.20平方公尺 (需扣除22
    地號部分)，C+ C'寬約0.60平方公尺、長約15.9 0平方公
    尺。」等語，有該所96年7月5日中山地所二字第09600113
    35號函附卷足憑。準此，如依被告等人主張如附圖所示之分
    割方法，除23-4、23-5地號土地為道路用地，不能分割之外
    ，其餘兩造所分得土地之面積均無法達到得獨立利用之經濟
    價值，此勢必成為無法再行建築之畸零地，故系爭土地自不
    宜採如附圖所示之分割方案。復因建築基地最小寬度之故，
    本件若以原物分割，多數共有人勢將無從運用所分得之土地
    ，原物分割顯然有困難，且損及經濟效益，並不能發揮地利
    。至被告戊○○○等5 人主張如其分得台中市○○路13 2號
    房屋之基地（即如附圖所示A+A'部分），將可與毗鄰其所有
    之同路134 號房屋基地，合併後整體規劃，即無牴觸相關土
    地法規之虞云云，然而，此一方割分案僅被告戊○○○等5
    人受分配之土地得與鄰地合併建築使用，其餘之系爭土地扣
    除道路用地後之寬度，並不符合上開臺中市建築畸零地使用
    規則之最小建築基地之規定，仍為無法再行建築之畸零地，
    此一方案對其餘共有人並不公平，則被告戊○○○等5 人之
    上開主張，自不可採。
九、綜上，系爭土地倘按原物分割之方法，兩造所分得之土地均
    將成為畸零地，無法單獨作為建築基地使用，不惟有損於兩
    造利益，且害於地方公共利益，依上開說明，此項分割方法
    ，自難謂為允當，故系爭土地自不宜採原物分割之方式。反
    之，系爭土地如併予變價分割，將使系爭土地同歸一人所有
    ，得以整體規劃使用，且如其上建物遭拆除，亦得以合於建
    築法規之方式再行重建，是本院斟酌上情及土地使用現況、
    分割後利用價值及公平原則，認應予以變價分割，以所得價
    金按應有部分比例分配於共有人，較符合共有人全體之利益
    ，爰判決如主文第2 項所示。
十、末按法院為終局判決時，應依職權為訴訟費用之裁判，民事
    訴訟法第87條第1 項定有明文，爰依職權確定本件訴訟費用
    額為28,231元（包含裁判費22,681元、土地分割複丈費
    5,100 元、土地登記謄本工本費450 元）。
十一、本件係因共有物分割之事件涉訟，並判准予分割，如由敗
      訴之被告負擔訴訟費用，顯失公平，爰依民事訴訟法第80
      條之1 之規定，命勝訴之原告亦負擔7,058 元（即按應有
      部分之比例計算），併此敘明。
十二、據上論結，原告之訴為有理由，並依民事訴訟法第385 條
      第1 項前段、第80條之1 、第85條第2 項、第87條第1 項
      ，判決如主文。
中　　華　　民　　國　　96　　年　　9 　　月　　21　　日
　　　　　　　　　民事第三庭  審判長法  官　許秀芬
                                    法  官　陳添喜
                                    法  官　郭佳瑛
正本係照原本作成
如對本判決上訴，須於判決送達後20日內向本院提出上訴狀
中　　華　　民　　國　　96　　年　　9 　　月　　21　　日
                                書記官
附表
┌───┬────┬──────┬──────────┐
│稱謂  │姓名    │應有部分比例│應負擔之訴訟費用額  │
│      │        │            │（新臺幣，元以下四捨│
│      │        │            │五入）              │
├───┼────┼──────┼──────────┤
│原告  │庚○○  │4 分之 1    │7,058元             │
├───┼────┼──────┼──────────┤
│被告  │戊○○○│4分之2      │被告戊○○○、己○○│
│      │己○○  │（被告王呂文│、丁○○、丙○○、王│
│      │丁○○  │美、己○○、│如欣連帶負擔14,116元│
│      │丙○○  │丁○○、王如│                    │
│      │乙○○  │金、乙○○等│                    │
│      │        │5 人公同共有│                    │
│      │        │）          │                    │
├───┼────┼──────┼──────────┤
│被告  │癸○○  │16分之1     │1,764元             │
├───┼────┼──────┼──────────┤
│被告  │辛○○○│16分之1     │1,764元             │
├───┼────┼──────┼──────────┤
│被告  │壬○○  │16分之2     │3,529元             │
└───┴────┴──────┴──────────┘
